臺灣臺中地方法院刑事判決
110年度訴字第12號
公  訴  人  臺灣臺中地方檢察署檢察官
被      告  張誌杰



            蘇原宏


            尹燿橙


            黃承翊


            楊博鈞


            張耀中


上列被告等因妨害秩序案件，經檢察官提起公訴（109年度偵字
第31781號），本院判決如下：
    主    文
張誌杰犯在公共場所聚集三人以上施強暴助勢，因而致生公眾、
交通往來之危險罪，處有期徒刑參月，如易科罰金，以新臺幣壹
仟元折算壹日。
蘇原宏犯意圖供行使之用而攜帶兇器在公共場所聚集三人以上首
謀及下手施強暴，因而致生公眾、交通往來之危險罪，處有期徒
刑陸月，如易科罰金，以新臺幣壹仟元折算壹日。
尹燿橙、黃承翊犯意圖供行使之用而攜帶兇器在公共場所聚集三
人以上下手施強暴，因而致生公眾、交通往來之危險罪，各處有
期徒刑陸月，如易科罰金，均以新臺幣壹仟元折算壹日。均緩刑
貳年，並均應於緩刑期間內接受受理執行之地方檢察署所舉辦之
法治教育伍場次，緩刑期間付保護管束。
楊博鈞犯在公共場所聚集三人以上下手施強暴，因而致生公眾、
交通往來之危險罪，處有期徒刑陸月，如易科罰金，以新臺幣壹
仟元折算壹日。緩刑貳年，並應於緩刑期間內接受受理執行之地
方檢察署所舉辦之法治教育伍場次，緩刑期間付保護管束。
張耀中犯意圖供行使之用而攜帶兇器在公共場所聚集三人以上下
手施強暴，因而致生公眾、交通往來之危險罪，處有期徒刑陸月
，如易科罰金，以新臺幣壹仟元折算壹日。
    犯罪事實
一、蘇原宏因於民國109年10月19日上午時，遭同在臺中市東區
    自由一街與自由二街附近之南山廣場工地內灌漿水泥工人王
    佳寶言語挑釁，遂透過通訊軟體Messenger、Facetime聯繫
    張誌杰及邀集其友人尹燿橙、楊博鈞、黃承翊、張耀中欲找
    王佳寶理論。於同日下午，由尹燿橙駕駛車牌號碼0000-00
    號自用小客車搭載蘇原宏、黃承翊、張耀中，楊博鈞駕駛車
    牌號碼0000-00號自用小客車前往上揭工地尋找王佳寶未獲
    ，於同日下午5時42分許，蘇原宏發現王佳寶於自由二街靠
    近自由一街口之人行道上休息，立即聯繫張誌杰，蘇原宏、
    尹燿橙、黃承翊、張耀中、楊博鈞則於上揭路口附近等待張
    誌杰，待張誌杰於同日下午5時49分許，駕駛白色、BMW廠牌
    、車牌號碼000-0000號自用小客車到達上揭路口，張誌杰、
    尹燿橙、蘇原宏、黃承翊、張耀中及楊博鈞明知上揭路口為
    公共場所、馬路要道且人車往來頻繁，若聚眾追打，將波及
    用路人及來往車輛，影響社會治安秩序及生公眾、交通往來
    之危險，竟仍共同基於妨害秩序之犯意聯絡，先由張誌杰率
    同蘇原宏、楊博鈞至對街口與王佳寶溝通，尹燿橙、黃承翊
    、張耀中竟意圖供行使之用，從車牌號碼0000-00號自用小
    客車後行李箱內取出早已備妥可供兇器使用之PVC管走至對
    街。溝通過程中，楊博鈞認為王佳寶口氣不佳，遂以徒手方
    式毆打王佳寶後腦杓，尹燿橙、黃承翊、張耀中並持上揭PV
    C管毆打王佳寶，蘇原宏另亦意圖供行使之用，而返回上揭
    汽車拿取可供兇器使用之PVC管隨後追上與尹燿橙、黃承翊
    、張耀中、楊博鈞一同追打王佳寶，張誌杰則在旁圍觀助勢
    ，而以此方式聚集三人以上首謀、下手實施強暴及在場助勢
    ，致王佳寶受有頭皮撕裂傷、頭皮、雙側後胸壁、肩膀、左
    側手部、右側大腿及右側膝部挫傷等傷害（傷害部分，業據
    王佳寶於偵查中撤回告訴），並因而致生公眾、交通往來該
    路段之危險。嗣經員警獲報後調閱現場路口監視器，而循線
    查悉上情。
二、案經臺中市政府警察局第三分局報告臺灣臺中地方檢察署檢
    察官偵查起訴。
    理    由
壹、證據能力部分：
一、按被告以外之人於審判外之言詞或書面陳述，除法律有規定
    者外，不得作為證據，刑事訴訟法第159條固定有明文，惟
    被告以外之人於審判外之陳述，雖不符同法第159條之1至之
    4規定，而經當事人於審判程序同意作為證據，法院審酌該
    言詞陳述或書面陳述作成時之情況，認為適當者，亦得為證
    據；又當事人、代理人或辯護人於法院調查證據時，知有第
    159條第1項不得為證據之情形，而未於言詞辯論終結前聲明
    異議者，視為有前項之同意，同法第159條之5亦定有明文。
    其立法意旨在於傳聞證據未經當事人之反對詰問予以核實，
    原則上先予排除，惟若當事人已放棄詰問或未聲明異議，基
    於證據資料愈豐富，愈有助於真實發現之理念，且強化言詞
    辯論原則，法院自可承認該傳聞證據例外擁有證據能力。經
    查，本案判決所引用之供述證據（含言詞及書面陳述），被
    告張誌杰、尹燿橙、蘇原宏、黃承翊、楊博鈞及張耀中於本
    院準備程序時表示同意當作證據等語（本院卷第111至112頁
    ），且檢察官及被告6人於本院審理中調查證據時，就上開
    事證之證據能力，亦均未於言詞辯論終結前聲明異議（本院
    卷第337、340至347、350、352至354、382、384至386頁）
    ，本院審認上開證據作成時之情況，應無違法取證或不當情
    事，與本案待證事實間復具有相當之關聯性，以之作為證據
    應屬適當，依刑事訴訟法第159條之5規定，自有證據能力。
二、至其餘本案認定犯罪事實之所有證據資料（含書證、物證等
    ），均與本案事實具有關聯性，並無事證足認有違背法定程
    式或經偽造、變造等情事，且經本院依法踐行調查程序，檢
    察官、被告6人對於證據能力均未爭執，故依據刑事訴訟法
    第158條之4反面規定，均具有證據能力。
貳、實體部分：
一、被告尹燿橙、楊博鈞、黃承翊及張耀中確有經被告蘇原宏聯
    繫，而其等遂共同於上揭時、地，以徒手或持PVC管之方式
    毆打被害人王佳寶，致被害人王佳寶受有上揭傷害等情，業
    據被告尹燿橙、楊博鈞、黃承翊、張耀中於警詢、偵查、本
    院準備程序及審理時坦承不諱（偵卷第139至151、161至173
    、183至191、201至208、348至356頁、本院卷第105至117、
    354至357、386至388頁），核與證人即被害人王佳寶於警詢
    、偵查及本院審理時所為證述（偵卷第209至215、337至338
    頁、本院卷第321至336頁）大致相符，復有109年10月20日
    員警職務報告、被害人澄清醫院綜合醫院診斷證明書、現場
    位置圖各1份、監視器錄影畫面截圖23張、被害人傷勢照片9
    張（偵卷第75至77、227、229至251、253至261頁）在卷可
    證，是被告尹燿橙、楊博鈞、黃承翊、張耀中上開自白核與
    事實相符，應堪採信。
二、訊據被告張誌杰固坦承其有於上揭時、地，居中協調被告蘇
    原宏與被害人王佳寶之糾紛，然矢口否認有何聚眾施強暴，
    致生公眾及交通往來危險而在場助勢之犯行，辯稱：伊只是
    在那邊協調、勸阻，伊並沒有在場助勢云云；被告蘇原宏固
    坦承其有共同攜帶兇器聚眾施強暴，致生公眾及交通往來危
    險之犯行，然矢口否認其為首謀之人，辯稱：伊等並不是要
    去打架的，因為案發隔天是伊生日，所以伊等本來約好要去
    吃飯，且當天先動手的人並非伊云云。經查：
（一）被告蘇原宏確有「首謀」聚集三人以上之行為：
　　1.按刑法上所謂「首謀」，係指犯罪之行為主體為多數人，
      其中首倡謀議，而處於得依其意思，策劃、支配團體犯罪
      行為之地位者而言（最高法院103年度台上字第1904號判
      決意旨參照）。經查，被告蘇原宏因案發當日早上與被害
      人王佳寶發生口角衝突，而對其生有不滿，並將上情告知
      被告黃承翊、楊博鈞、張耀中、尹燿橙、張誌杰等人，嗣
      即由被告尹燿橙駕駛上揭車輛搭載其、被告黃承翊及張耀
      中，被告楊博鈞亦駕駛上揭車輛至臺中市西區自由一街、
      自由二街交岔路口與其等會合。其因被告張誌杰表示可以
      協助與被害人王佳寶講和，遂與在場之被告張誌杰、楊博
      鈞前往對街與被害人王佳寶溝通，被告楊博鈞因見被害人
      王佳寶口氣不佳，遂徒手毆打被害人王佳寶，其見狀後則
      與被告尹燿橙、黃承翊、張耀中分持PVC管毆打被害人王
      佳寶等情，業據被告蘇原宏自陳在卷（偵卷第123至129、
      348至356頁、本院卷第105至117、354至357頁）。另觀以
      現場監視器畫面截圖，於畫面時間17時46分44秒時，被告
      尹燿橙駕駛車牌號碼0000-00號自用小客車搭載被告蘇原
      宏、黃承翊及張耀中到場，於畫面時間17時46分52秒時，
      被告楊博鈞亦駕駛車牌號碼0000-00號自用小客車到場，
      接著被告蘇原宏、尹燿橙、黃承翊、張耀中及楊博鈞均下
      車於臺中市東區自由一街與自由二街交岔路口附近交談。
      於畫面時間17時49分34秒時，被告張誌杰駕駛車牌號碼00
      0-0000號自用小客車到場，並隨即下車與被告蘇原宏等人
      交談，復於畫面時間17時50分9秒時，被告張誌杰、蘇原
      宏及楊博鈞再走向對街欲尋找被害人王佳寶，有現場監視
      器畫面截圖（偵卷第229至237頁）可證，則以被告蘇原宏
      等5人到場後不久，被告張誌杰亦隨即到場之時序觀之，
      被告張誌杰亦為被告蘇原宏聯繫到場乙節，已堪認定。衡
      諸一般常情，被告蘇原宏與被害人王佳寶之糾紛既已告終
      結，其仍邀眾到場，可知被告蘇原宏應係對於被害人王佳
      寶心生不滿，始欲找友人前來，其有報復或尋釁滋事之想
      法，已不言可喻，而在此種狀況下，其自當知悉倘其通知
      多位友人到場，勢將聚集三人以上且即有可能因未能順利
      解決糾紛，而與被害人王佳寶發生肢體衝突，其竟仍執意
      為之，終至發生本案被告楊博鈞、黃承翊、尹燿橙及張耀
      中等人對被害人王佳寶實施強暴之情事，顯見被告蘇原宏
      確處於首倡謀議，而得依其意思策劃、支配本案對被害人
      王佳寶實施強暴之「首謀」地位，其已該當首謀之犯行，
      昭然若揭。
　　2.至被告蘇原宏辯稱其邀被告楊博鈞等人聚集並非為實施強
      暴行為，而係因其等要去吃飯，為其慶生等語，惟被告楊
      博鈞於警詢時稱：伊等當天碰面是為了要一起吃飯，並要
      跟王佳寶談妥上午的糾紛等語（偵卷第185頁），被告尹
      燿橙於警詢時稱：伊當天在該址等蘇原宏要一起去吃飯，
      但蘇原宏說他早上跟別人發生口角，所以要先去找那個人
      理論等語（偵卷第141頁），已與被告蘇原宏前揭所辯不
      符，是其辯解已難遽信。再者，倘當日被告蘇原宏確實係
      邀集被告黃承翊、張耀中、楊博鈞、尹燿橙要一起去吃飯
      ，則其等理應直接前往所約定之餐廳碰面即可，又縱被告
      蘇原宏於用餐前急於拿取其早上遺忘於工地之工具，則其
      既已由被告尹燿橙搭載前往，實無要求被告楊博鈞一併前
      往工地會合之必要。況觀以上揭監視器畫面截圖所示，被
      告蘇原宏等5人於上址碰面後，並未隨即前往工地拿取所
      遺漏之工具或討論其等後續用餐之地點，反而共同於路口
      等候被告張誌杰到場，足見被告蘇原宏上開所辯，顯係卸
      責之詞，難以採信。而公訴意旨此部分認被告蘇原宏係經
      被告張誌杰邀集前往上址等情，顯有誤會，應由本院予以
      更正。
（二）被告尹燿橙、蘇原宏、黃承翊、張耀中及楊博鈞所為，確
      已該當在公共場所聚集三人以上意圖供行使之用而攜帶兇
      器下手實施強暴，因而致生公眾、交通往來之危險等犯行
      （被告楊博鈞部分並未攜帶兇器）及被告張誌杰所為，確
      已該當在公共場所聚集三人以上下手實施強暴而在場助勢
      ，因而致生公眾、交通往來之危險等犯行：
　　1.觀諸卷附警方據報到場後以密錄器所拍攝擷取之現場位置
      圖所示（偵卷第229頁），本案發生鬥毆之地點即臺中市
      東區自由一街及自由二街交岔路口，而該路口並未設有任
      何阻隔或障礙，亦無任何禁止他人通過之告示或標誌，為
      一般得讓人隨意通行之道路，可知該址自屬公共場所無疑
      。
　　2.又刑法第150條係以在公共場所或公眾得出入之場所有「
      聚集」之行為為其構成要件，亦即行為不論其在何處、以
      何種聯絡方式（包括社群通訊軟體）聚集，其係在遠端或
      當場為之，均為本條之聚集行為，且包括自動與被動聚集
      之情形，亦不論是否係事前約定或臨時起意者均屬之，而
      聚集之人數明定為三人以上，亦不受限於須隨時可以增加
      之情形，此乃因上開行為對於社會治安與秩序，均易造成
      危害之故（刑法第150條引用同該法第149條之修正理由參
      照）。查被告張誌杰等5人係經被告蘇原宏以通訊軟體聯
      絡到場，渠等於到場前，即已知係為解決被告蘇原宏與被
      害人王佳寶之糾紛，衡情渠等自應知悉到場後確有與被害
      人王佳寶發生肢體衝突之高度可能性；而渠等於到場後，
      亦隨即在上揭屬公共場所之路口，徒手及持PVC管毆打被
      害人王佳寶，已見前述。是綜合整體脈絡及被告蘇原宏、
      尹燿橙、黃承翊、楊博鈞、張耀中等人所外顯之客觀舉措
      ，已可認被告張誌杰等6人於聚集過程中，主觀上已有對
      他人下手施以強暴之犯意，至為明瞭。　
　  3.證人即被害人王佳寶於本院審理時證稱：案發當天早上因
      為伊踩到蘇原宏粉光好之地面而與其生有口角糾紛，因此
      ，當天下午伊在工地附近路邊休息時，蘇原宏就和張誌杰
      等人過來找伊。他們先過來與伊說話，接著就開始毆打伊
      ，伊只記得當天一直被打，然後伊專心在閃躲而已，過程
      中也沒有聽到有人在旁邊勸阻或保護伊。伊因為被打，所
      以也不能確認到底有誰打伊等語（本院卷第321至327頁）
      ，是據證人王佳寶所述，當日其遭被告蘇原宏等人毆打時
      ，並無第三人居中勸阻或將彼此分離，以防止被害人王佳
      寶被毆打。另經本院當庭勘驗現場路口監視器畫面結果略
      以：「【畫面時間17：49：34至17：50：33】畫面左下方
      白色ＢＭＷ汽車駕駛（下稱甲男，即被告張誌杰）下車，站
      在ＢＭＷ汽車車旁之一行人，連同甲男在內共有六人。甲男
      與其中之二人（下稱乙男，即被告楊博鈞、丙男，即被告
      蘇原宏）穿越道路走到畫面左上方之人行道，其餘三人（
      下稱丁男、戊男、己男，即被告尹燿橙、黃承翊、張耀中
      ）留在ＢＭＷ汽車旁觀察對面人行道之三人之情形。畫面中
      為一處未設有交通信號燈之道路十字路口，不時有人車經
      過。【畫面時間17：50：34至17：51：18】畫面左上方一
      名穿著白色上衣之男子（下稱庚男，即被害人王佳寶）出
      現，庚男走向甲男、乙男、丙男三人（下稱甲男等四人）
      所在處進行交談，在甲男等四人交談其間，丁男、戊男從
      畫面下方之黑色汽車車上拿出棍棒走到畫面左上方甲男等
      四人所在處。【畫面時間17：51：19至17：52：23】畫面
      時間17：51：19時，乙男率先以徒手毆打庚男頭部，丙男
      、丁男、戊男也分別持棍棒或徒手毆打庚男，於是庚男開
      始逃跑躲避，丙男也跑回黑色汽車拿棍棒，己男持棍棒追
      打庚男時自己跌倒在地，當庚男穿越畫面中間上方道路逃
      跑到一輛汽車後方時，遭乙男、丙男、丁男、己男分別以
      徒手或持棍棒毆打。庚男接著繼續逃跑來到畫面右上方停
      著的公車旁，仍遭持棍棒之丙男、丁男、戊男、己男追上
      毆打，直到庚男逃跑到公車後方，一行人才未再繼續追打
      庚男。之後乙男、丙男、丁男、戊男、己男分別乘坐畫面
      下方黑色汽車或徒步離去」，有本院110年3月22日勘驗筆
      錄（本院卷第109至110頁）可證，依上開勘驗結果顯示，
      被告張誌杰於被害人王佳寶遭毆打當時，其僅於路旁圍觀
      ，並尾隨其等後方，然未曾前往阻止被告蘇原宏等人，有
      本院勘驗筆錄及現場監視器畫面截圖（偵卷第243至247頁
      、本院卷第109至110頁）可證。綜上各情，可證被告張誌
      杰係先陪同被告蘇原宏與被害人王佳寶理論，嗣於被告蘇
      原宏等5人下手實施強暴行為之際，一路跟隨其等等情，
      即堪認定，足證其當日確有聚眾三人以上下手施強暴行為
      而在場助勢之犯行甚明，而其前揭辯稱其有居中勸阻等辯
      詞，即難採認。至被告尹燿橙、蘇原宏、黃承翊、楊博鈞
      雖供稱：張誌杰當時有喊叫伊等，要伊等停手等語，惟衡
      以被告張誌杰與其等乃同案被告關係，其等所述復與上開
      證人證述內容及勘驗結果相異，自無從為有利於被告張誌
      杰之認定，併予敘明。
　  4.證人王佳寶於本院審理時另證稱：「（問：【請求提示10
      9年度偵字第31781號卷第229頁至第231頁監視器畫面，並
      告以要旨】第231頁上方，人跟車子根本很多、右上角又
      有公車，其實也很靠近秀泰廣場。第235頁上方照片，公
      車也還停在那裡，是否如此？）是。」等語（本院卷第32
      6頁），且被告蘇原宏等5人追打被害人王佳寶過程中，尚
      波及路旁公車司機等情，亦據被告張誌杰供稱明確（偵卷
      第86頁），是以，被告張誌杰等6人上開下手施強暴及在
      場助勢之行為，客觀上確已對道路上交通往來之公眾造成
      生命身體之危險，並影響人民安寧及對公共秩序有顯著危
      害，主觀上亦應可預見其等行為將造成道路上往來公眾或
      他人之恐懼不安及交通往來之危險，自與上開構成要件相
      符。
　  5.公訴意旨雖認被告張誌杰為當日「首謀」或「下手施強暴
      行為」之人，惟證人蘇原宏於本院審理時證稱：楊博鈞等
      人係伊邀集到場的，張誌杰應該不知道他們到場，因為伊
      與張誌杰是透過電話聯絡而約定在上址會合，伊並沒有特
      別向張誌杰說其他人也會到場。楊博鈞及其他人動手之後
      ，張誌杰就是在旁邊喊「先不要這樣，好好說就好了」等
      語（本院卷第227至248頁）。證人楊博鈞於本院審理時亦
      證稱：伊係蘇原宏以通訊軟體Messenger或Facetime聯繫
      到場，並非張誌杰聯繫到場，而張誌杰之所以在場，伊猜
      測應該是因為他在該址工作。伊先動手毆打王佳寶後，其
      他人也跟著一起打，張誌杰只有在旁邊喊伊等，要伊等不
      要打了等語（本院卷第227至260頁）。綜觀上揭證人之證
      述內容，已難認其等係因被告張誌杰之邀集而到場，又本
      案被告楊博鈞、尹耀澄、黃承翊及張耀中乃經被告蘇原宏
      邀集到場等情，已據本院認定如前，從而，被告張誌杰既
      非邀集被告蘇原宏等人到場之人，遑論其為當日「首謀」
      之人，公訴意旨就此有所誤會，應由本院逕予更正。又證
      人王佳寶於本院審理時具結證稱：「（問：因為你在警察
      局做筆錄時是說：動手打我的是開BMW自小客車並身穿藍
      色衣服的男子，不過照你所述，開BMW那位就是張誌杰。
      是否是張誌杰打你？）我那時候在做筆錄，第一個看到的
      就是他，以為筆錄寫下去就是他。」、「（問：所以你也
      不確定？）我真的不確定。」、「（問：後來你在偵查中
      又說，其實是一位穿黑色衣服之人動手的，你是否確定到
      底是何人動手打你的？）不確定。」、「（問：【提示10
      9年度偵字第31781號卷第338頁偵訊筆錄，並告以要旨】
      你說：『我在路邊休息時有3個人過來跟我講話，後來有一
      位穿著黑色衣服之人伸手打我的頭，接著就有一群人就衝
      出來打我，我就一直跑。』，你在偵查中反而是說黑色的
      。偵查中所述穿著黑色衣服之人是否比較正確？）當天是
      有穿黑色衣服之人。」、「（問：先過來的那三人中，穿
      黑色衣服的人打你？）是，穿黑色衣服的人先用手揍我。
      」等語（本院卷第335至336頁），是證人王佳寶亦無法明
      確指認被告張誌杰當日確實有對其下手施強暴行為，復依
      本院前揭勘驗結果顯示被告張誌杰僅有在場助勢之犯行，
      公訴意旨就此部分犯罪事實記載被告張誌杰與其餘被告尹
      耀澄等5人共同追打被害人王佳寶等節，有所誤會，亦應
      由本院逕予修正。
（三）綜上所述，被告張誌杰及蘇原宏上開所辯，俱無足取。本
      案事證明確，被告張誌杰等6人上開犯行均堪認定，應依
      法論科。
三、論罪科刑：
（一）核被告蘇原宏所為，係犯刑法第150條第1項後段、第2項
      第1款、第2款之意圖供行使之用而攜帶兇器在公共場所聚
      集三人以上首謀及下手施強暴，因而致生公眾、交通往來
      之危險罪；被告尹燿橙、黃承翊、張耀中所為，係犯刑法
      第150條第1項後段、第2項第1款、第2款之意圖供行使之
      用而攜帶兇器在公共場所聚集三人以上下手施強暴，因而
      致生公眾、交通往來之危險罪；被告楊博鈞所為，係犯刑
      法第150 條第1 項後段、第2項第2款之在公共場所聚集三
      人以上下手施強暴，因而致生公眾、交通往來之危險罪；
      被告張誌杰所為，係犯刑法第150條第1項前段、第2項第2
      款之在公共場所聚集三人以上施強暴助勢，因而致生公眾
      、交通往來之危險罪。公訴意旨雖認被告張誌杰所為，係
      犯刑法第150條第1項後段、第2項第2款之在公共場所聚集
      三人以上施強暴，因而致生公眾或交通往來之危險之首謀
      罪嫌及被告蘇原宏所為，係犯刑法第150條第1項後段、第
      2項第1款、第2款之在公共場所聚集三人以上意圖供行使
      之用而攜帶兇器施強暴，因而致生公眾或交通往來之危險
      罪嫌云云，容有未洽，惟檢察官起訴之事實，與本院前揭
      所認定之事實，兩者之社會基本事實同一，本院並已告知
      被告張誌杰、蘇原宏更正後之前開罪名（本院卷第319至3
      20頁），並使其等為答辯，對被告之防禦權並不生不利影
      響，爰依刑事訴訟法第300條之規定變更起訴法條。
（二）被告張誌杰、蘇原宏、楊博鈞、尹燿橙、黃承翊、張耀中
      就在公共場所聚集三人以上下手實強暴助勢罪之基礎行為
      （其等遂行強暴行為亦同時實施助勢之要件），均有犯意
      聯絡及行為分擔，應論以共同正犯。而因本案犯罪構成要
      件須聚集三人以上，性質上屬於聚合犯，並應以在場共同
      實施或在場參與分擔實施犯罪之人為限，而依刑法條文有
      「結夥三人以上」者，其主文之記載並無加列「共同」之
      必要（最高法院79年度台上字第4231號判決意旨參照），
      是本條文以「聚集三人以上」為構成要件，應為相同解釋
      ，爰不另於主文中記載「共同」2字，附此敘明。
（三）查被告張誌杰前因偽造文書等案件，經最高法院以105年
      度台上字第2060號判決判處有期徒刑1年6月確定，嗣經臺
      灣高等法院高雄分院以106年度聲字第405號裁定更定累犯
      而定應執行有期徒刑1年8月確定（前案）。因公共危險等
      案件，經本院以106年度中簡字第68號判決判處有期徒刑4
      月確定、因妨害自由案件，經本院以106年度中簡字第106
      2號判決判處有期徒刑3月確定，上開案件復經本院以106
      年度聲字第3844號裁定定應執行有期徒刑6月確定（後案
      ）。上開案件接續執行，而於107年5月28日縮短刑期假釋
      付保護管束，於107年12月21日保護管束期滿，假釋未經
      撤銷視為執行完畢乙節，有臺灣高等法院被告前案紀錄表
      1份在卷可憑。其於有期徒刑執行完畢後，5年以內故意再
      犯本案有期徒刑以上之罪，為累犯，惟本院審酌其相關前
      科紀錄與本案所犯罪名、保護法益不同，是被告張誌杰並
      無屢犯相同罪名之特別惡性，同時參照司法院大法官釋字
      第775號解釋文及其理由，認並無累犯之加重事由，爰不
      予加重其刑。
（四）按犯刑法第150條第1項之在公眾得出入之場所聚集實施強
      暴罪前項之罪，而有下列情形之一者，得加重其刑至二分
      之一：一、意圖供行使之用而攜帶兇器或其他危險物品犯
      之。二、因而致生公眾或交通往來之危險。同法條第2項
      定有明文。該規定係就犯罪類型變更之個別犯罪行為得裁
      量予以加重，成為另一獨立之罪名，屬於刑法分則加重之
      性質，惟依上述規定，法院對於行為人所犯刑法第150條
      第2項第1款、第2款、第1項之行為，是否加重其刑，有自
      由裁量之權，倘未依該項規定加重，其法定最輕本刑及最
      重本刑應無變化，如宣告6月以下有期徒刑，自仍符合刑
      法第41條第1項前段所規定得易科罰金之要件。本院審酌
      本案係因被告蘇原宏與被害人王佳寶生有口角爭執，方起
      意聚集被告張誌杰、尹燿橙、黃承翊、楊博鈞、張耀中等
      人到場，人數非多或有持續增加之情而難以控制，彼等衝
      突時間尚屬短暫之全案情節、被告等6人之行為對社會秩
      序所生危害程度，認未加重前之法定刑即足以評價被告等
      6人犯行，尚無再加重其刑之必要，併予敘明。
（五）爰以行為人之責任為基礎，審酌被告張誌杰、楊博鈞、尹
      燿橙、黃承翊、張耀中僅因被告蘇原宏聯繫即到場毆打被
      害人王佳寶（被告張誌杰僅在場助勢），渠等不思以正當
      途徑解決彼此糾紛，徒以暴力方式解決，甚且致被害人王
      佳寶受有如事實欄所載之傷勢，其等犯罪所生之危害非輕
      ；惟衡以聚集人數僅6人，尚非人數龐大而難以或已失控
      制，衝突時間亦短暫，兼衡以其等犯罪之動機、目的、手
      段，及其等已與被害人王佳寶調解成立，有本院調解程序
      筆錄（本院卷第119至132、155至160頁）在卷可證，暨考
      量被告張誌杰等6人分別於本院審理時自陳之智識程度、
      經濟及家庭生活狀況（本院卷第359、389頁）等一切情狀
      ，分別量處如主文所示之刑，並均諭知以新臺幣1千元折
      算1日之易科罰金折算標準，以資警懲。
（六）末按，刑罰之目的固有處罰行為人之意義，惟依現今通行
      之概念係重在教育，並非重在懲罰，本案被告尹燿橙、楊
      博鈞、黃承翊前均未曾因故意犯罪受有期徒刑以上刑之宣
      告，有臺灣高等法院被告前案紀錄表1份在卷可稽，其等
      因一時失慮偶罹刑典，於犯後均坦承犯行，深知悔悟，且
      已與被害人王佳寶達成調解，已如前述，信被告尹燿橙、
      黃承翊、楊博鈞經此偵審程序及罪刑之宣告，應知所警惕
      而無再犯之虞，本院因認被告尹燿橙、楊博鈞及黃承翊上
      開妨害秩序罪所受宣告之刑以暫不執行為適當，爰併予宣
      告緩刑2年，以啟自新。又本院為使被告3人能確實記取教
      訓，於緩刑期內能深知警惕與反省，避免緩刑之宣告遭撤
      銷，且導正其等行為與法治之觀念，兼收啟新及惕儆之雙
      效，有命其等履行一定負擔為必要，藉由法治教育之過程
      ，引導分辨是非對錯預防再犯，並提升法治素養，達成刑
      罰教化之目的，爰依刑法第74條第2項第8款之規定，命被
      告尹燿橙、黃承翊、楊博鈞均應於緩刑期間內接受受理執
      行之地方檢察署所舉辦之法治教育5場次，並依刑法第93
      條第1項第2款之規定，諭知緩刑期間付保護管束，期使其
      等於保護管束期間確切明瞭其等行為所造成之損害，培養
      正確法治觀念，並深自惕勵。又倘若其等違反上開應行負
      擔之事項且情節重大者，足認原宣告之緩刑難收其預期效
      果，而有執行刑罰之必要者，得撤銷其等緩刑之宣告，附
      此敘明。至被告張誌杰、蘇原宏、張耀中前因5年內故意
      犯罪而受有期徒刑以上刑之宣告，不合於刑法第74條第1
      項第2款之要件，爰無從為緩刑之宣告。
四、未扣案之PVC管分別為被告蘇原宏、黃承翊、張耀中及尹燿
    橙持以對被害人王佳寶施強暴行為之犯罪工具，惟並無證據
    證明為被告所有，且上開物品亦未據扣案、非屬違禁物，爰
    不予宣告沒收或追徵。　　　
據上論斷，應依刑事訴訟法第299條第1項前段、第300條，刑法
第28條、第150條第1項前段、後段、第2項第1款、第2款、第47
條第1項、第41條第1項前段、第74條第1項第1款、第2項第8款、
第93條第1項第2款，刑法施行法第1條之1第1項，判決如主文。
本案經檢察官廖志祥提起公訴，檢察官白惠淑、宋恭良到庭執行
職務。
中　　華　　民　　國　　110 　年　10 　　月　　13　　日
               刑事第十庭    審判長法  官  陳玉聰  
　　　　　　　　　                 法  官  林芳如
　　　　　　　　　                 法  官  林怡姿
以上正本證明與原本無異。
如不服本判決應於收受送達後20日內向本院提出上訴書狀，並應
敘述具體理由；其未敘述上訴之理由者，應於上訴期間屆滿後20
日內向本院補提理由書（均須按他造當事人之人數附繕本）「切
勿逕送上級法院」。
告訴人或被害人如不服判決，應備理由具狀向檢察官請求上訴，
上訴期間之計算，以檢察官收受判決正本之日起算。
　　　                             書記官  黃泰能
中　　華　　民　　國　　110 　年　　10　　月　　13　　日
附錄論罪科刑法條
刑法第150條
在公共場所或公眾得出入之場所聚集三人以上，施強暴脅迫者，
在場助勢之人，處1年以下有期徒刑、拘役或10萬元以下罰金。
首謀及下手實施強暴脅迫者，處6月以上5年以下有期徒刑。
犯前項之罪，而有下列情形之一者，得加重其刑至二分之一：
一、意圖供行使之用而攜帶兇器或其他危險物品犯之。
二、因而致生公眾或交通往來之危險。